# 请问已用现金全额支付的广告费当年未能全部税前抵扣的部分是否确认递延所得税资产?

提问人：小青 99 时间：2010-05-13 19:32:04
请问已用现金全额支付的广告费当年未能全部税前抵扣的部分是否确认递延所得税资产?
如果能够确认递延所得税资产的话,为什么呢?我有点理解不了啊.有没有理论依据啊?

回答人：chenyiwei
回复 楼主 小青 99 的帖子会计上广告费一般在支付时直接计入费用（为以后年度将接受的广告服务预付的广告费除外），但税务上规定超标的广告费需向以后年度结转扣除，因此在会计上不存在广告费资产，但税务上存在一项虚拟的资产，即待抵扣广告费。该资产的账面价值为零，但计税基础不为零，因此导致一项可抵扣暂时性差异，这就是确认递延所得税资产的基础。 但需要注意：递延所得税资产的确认必须遵循谨慎原则，即确保在可预见的未来很可能转回，并且在转回时预计将有足够的应纳税所得额以实现递延所得税资产所包含的节税利益。就向以后年度结转扣除的广告费而言，在考虑是否确认递延所得税资产时，除了关注以后年度的盈利情况等常规考虑以外，需要特别关注一点：即广告费超标是本年度的偶发情况还是以后的常态。虽然税法规定超标广告费可以无限期向以后年度结转，但企业如果预计未来期间广告费将一直超标，则该项暂时性差异事实上是无法转回的，不应确认递延所得税资产。